【裁判字號】    97,易,3187
【裁判日期】    971121
【裁判案由】    竊盜
【裁判全文】
臺灣板橋地方法院刑事判決              97年度易字第3187號
公  訴  人  臺灣板橋地方法院檢察署檢察官
被      告  丁○○
                    （現於臺灣新店戒治所戒治中）
上列被告因竊盜案件，經檢察官提起公訴（97年度偵字第9970號
），因被告於本院準備程序中就被訴事實為有罪之陳述，本院告
知被告簡式審判程序之旨，並聽取當事人之意見後，合議庭裁定
改由受命法官獨任依簡式審判程序進行，判決如下：
    主  文
丁○○犯竊盜罪，累犯，處有期徒刑肆月；又犯竊盜罪，累犯，
處有期徒刑肆月；又犯竊盜罪，累犯，處有期徒刑肆月。應執行
有期徒刑拾月。
    事  實
一、丁○○前於民國81年間因違反肅清煙毒條例等案件，經臺灣
    臺南地方法院以81年度訴字第1705號判決判處應執行有期徒
    刑4 年8 月確定；復因竊盜案件，經臺灣臺南地方法院以82
    年度易字第1153號判決判處有期徒刑5 月確定。上開各罪經
    臺灣臺南地方法院以82年度聲字第850 號裁定定其應執行刑
    為有期徒刑5 年確定，經入監執行後，於83年10月8 日假釋
    出監。惟其於假釋期間，又因違反肅清煙毒條例等案件，經
    臺灣臺南地方法院以84年度訴字第520 號判決判處應執行有
    期徒刑3 年7 月確定；另因過失傷害案件，經臺灣臺南地方
    法院以84年度交易字第159 號判決判處有期徒刑2 月確定；
    再因偽造文書案件，經臺灣臺南地方法院以84年度訴字第14
    57號判決判處有期徒刑10月確定；又因違反肅清煙毒條例等
    案件，經臺灣臺南地方法院以84年度訴字第1629號判決判處
    應執行有期徒刑3 年10月確定，上開假釋亦經撤銷。嗣經入
    監接續執行各該有期徒刑及殘刑有期徒刑3 年12日後，於94
    年8 月3 日假釋出監，並於95年6 月6 日假釋期滿未經撤銷
    ，所餘刑期視為執行完畢。詎其仍不知悔改，基於意圖為自
    己不法所有，先後為下列竊盜行為：
(一)97 年3月3 日凌晨4 時許，駕駛其委託不知情之蔡明桂所租
    用之車牌號碼0168-GG 號自用小貨車，至位於臺北縣板橋市
    ○○○路117 號之錦馨金紙店前，見乙○○所有之金紙100
    包置於該處騎樓無人看管之際，徒手竊取上開金紙，得手後
    搬運至上開自用小貨車即逃離現場，旋即將之變賣得款花用
    。
(二)97 年3月16日凌晨4 時許，搭乘計程車至位於臺北縣板橋市
    ○○路73號之金利香舖，見丙○○所有之金紙8 包置於該處
    騎樓無人看管之際，徒手竊取上開金紙，得手後旋即搭乘計
    程車逃離現場，旋即將之變賣得款花用。
(三)97 年3月18日凌晨4 時許，在位於臺北縣三重市○○路35號
    之龍門香業公司前，見甲○○所有之金紙25包、香環60盒（
    共價值新臺幣11,000元）置於該處騎樓無人看管之際，徒手
    竊取上開金紙、香環，得手後旋即搭乘計程車返回臺北縣蘆
    洲市○○街88號303 室住處，再將上開竊得之金紙25包、香
    環60盒，搬運至不知情之蔡明桂所有之車牌號碼993- DK 號
    營業用小客車上，欲載往變賣時，旋於同日上午11時30分許
    ，在臺北縣板橋市○○街110 巷口為警查獲，並當場起獲上
    開竊得之金紙25包、香環60盒。
二、案經乙○○訴由臺北縣政府警察局海山分局報告臺灣板橋地
    方法院檢察署檢察官偵查起訴。
    理  由
一、按本件被告丁○○所犯均係死刑、無期徒刑、最輕本刑為3
    年以上有期徒刑以外之罪，其於準備程序就前揭被訴事實為
    有罪之陳述，經本院告知簡式審判程序之旨，並聽取被告與
    公訴人之意見後，認無不得或不宜改依簡式審判程序進行之
    處，爰依刑事訴訟法第273 條之1 第1 項，裁定本件改依簡
    式審判程序審理，合先敘明。
二、上揭事實，迭據被告於警詢、偵訊及本院審理時坦承不諱，
    核與證人乙○○、丙○○、甲○○於警詢中證述失竊情節大
    致相符，並有臺北縣政府警察局海山分局搜索、扣押筆錄暨
    扣押物品目錄表、贓物認領保管單1 紙、照片16張在卷足憑
    （見偵卷第32至35、54、58-1、62至67頁），足認被告自白
    與事實相符，自可採為認定事實之依據，本件事證明確，被
    告上開犯行堪以認定。
三、核被告所為，均係犯刑法第320 條第1 項之竊盜罪。被告先
    後3 次竊盜犯行，犯意各別，行為互殊，應予分論併罰。又
    被告有事實欄所列前揭犯罪前科紀錄，有臺灣高等法院被告
    前案紀錄表可稽，其受有期徒刑之執行完畢，5 年以內故意
    再犯本件有期徒刑以上之罪，均為累犯，均應依刑法第47條
    第1 項之規定加重其刑。爰審酌被告正值青壯，不思以正當
    方法賺取所需，為貪圖私利，任意竊取他人財物，對於他人
    財產安全，危害非輕，且其前已因毒品及竊盜案件入監服刑
    ，有上開前案紀錄表可佐，素行非佳，竟不思戒惕再犯本案
    ，實不宜寬貸，惟念其犯後坦承犯行，態度尚佳，所竊得之
    財物價值非鉅，部分竊取之財物業據被害人甲○○領回，所
    生損害業已減輕，被害人丙○○、甲○○均表示不予追究，
    兼衡其犯罪之動機、目的、手段、所生危害等一切情狀，認
    起訴書具體求處之刑度尚嫌過重，爰分別量處如主文所示之
    刑，並定其應執行之刑，以示懲儆。
據上論斷，應依刑事訴訟法第273 條之1 第1 項、第284 條之1
、第299 條第1 項前段，刑法第320 條第1 項、第47條第1 項、
第51條第5 款，刑法施行法第1 條之1 ，判決如主文。
本案經檢察官鄭潔如到庭執行職務。
中    華    民    國    97    年    11    月    21    日
                  刑事第十六庭  法  官  錢衍蓁
上列正本證明與原本無異。
如不服本判決，應於送達後10日內敘明上訴理由，向本院提出上
訴狀，上訴於本院第二審合議庭 (應附繕本) 。其未敘述上訴理
由者，應於上訴期間屆滿後20日內向本院補提理由書「切勿逕送
上級法院」。
                                書記官  陳淑怡
中    華    民    國    97    年    11    月    21    日
附錄本案論罪科刑法條全文：
刑法第320條第1項
意圖為自己或第三人不法之所有，而竊取他人之動產者，為竊盜
罪，處5年以下有期徒刑、拘役或5百元以下罰金。


司法院資訊處製作；財團法人民間司法改革基金會備份。
